【裁判字號】    89,訴,355
【裁判日期】    891005
【裁判案由】    違反槍砲彈藥刀械管制條例
【裁判全文】
台灣士林地方法院刑事判決                          八十九年度訴字第三五五號
    公  訴  人  臺灣士林地方法院檢察署檢察官
    被      告  甲○○
    選任辯護人  王迪吾
右列被告因違反槍砲彈藥刀械管制條例案件，經檢察官提起公訴（八十九年度偵字第
六一五九號），本院判決如左：
    主  文
甲○○未經許可，持有手槍，累犯，處有期徒刑伍年肆月，併科罰金新臺幣拾伍萬元
，罰金如易服勞役，以新臺幣玖佰元（即銀元參佰元）折算壹日。扣案之制式手槍壹
枝（槍枝管制編號：0000000000）及制式子彈拾壹顆均沒收之。
    事  實
一、甲○○前於民國八十二年三月間因施用毒品及槍砲等案件，經臺灣高等法院花蓮
    分院以八十二年度上訴字第二五八號分別判處有期徒刑三年二月及三月，應執行
    有期徒刑三年五月確定；復於八十二年五月間因施用毒品案件，經臺灣花蓮地方
    法院以八十二年訴字第二八一號判處有期徒刑一年八月確定；嗣上開三罪經法院
    裁定應執行有期徒刑四年八月，已於八十二年八月九日送監執行，於八十四年三
    月一日縮短刑期假釋出獄，所餘刑期於八十六年八月二十九日縮刑期滿，以已執
    行論。詎其仍不知悔改，明知非經中央主管機關之許可，不得持有槍砲彈藥刀械
    管制條例第四條第一項所列之手槍及子彈，竟未經許可，於民國八十八年七、八
    月間某日，在屏東縣屏東市區內某不詳處所，向年籍姓名不詳綽號「國濱」之成
    年男子，以新台幣三十萬元之代價，購入奧地利ＧＬＯＣＫ十七型制式口徑九Ｍ
    Ｍ之半自動手槍乙枝（槍枝管制編號：0000000000）及制式口徑九Ｍ
    Ｍ半自動手槍子彈十六顆，藏置在其台北市大同區○○○路三一六號五樓Ａ室之
    居住處內，而非法持有前開手槍乙枝及子彈十六顆，迄於八十九年六月二十七日
    晚間十一時許，為警在上開處所當場查獲，並扣得前揭手槍及子彈而查悉上情。
二、案經台北市政府警察局大安分局報請臺灣士林地方法院檢察署檢察官偵查起訴。
    理  由
一、右揭犯罪事實，業據被告甲○○於警訊、偵查及本院審理時均坦承不諱，並有扣
    案之制式手槍乙枝（槍枝管制編號：0000000000）及制式子彈十六顆
    可資佐證；而上開手槍及子彈經送內政部警政署刑事警察局以性能檢驗法、試射
    法鑑驗結果，認(一)送鑑奧地利制式手槍壹枝（槍枝管制編號：00000000
    00）係奧地利ＧＬＯＣＫ十七型制式口徑九ＭＭ之半自動手槍，槍管內具六條
    右旋來復線，槍號為”ＭＮ  五一一”，機械性能良好，可擊發子彈，認具殺傷
    力。(二)送鑑子彈十六顆（試射五顆），認均係制式口徑九ＭＭ半自動手槍彈，認
    均具殺傷力等語，有刑事警察局八十九年七月十三日刑鑑字第八四三六○號鑑驗
    通知書乙紙附卷可稽，是被告自白顯與事實相符，堪予採信，本件事證明確，被
    告犯行洵堪認定，應依法論科。
二、核被告所為，係犯槍砲彈藥刀械管制條例第七條第四項之未經許可持有手槍罪及
    第十二條第四項未經許可持有子彈罪。被告所犯上開二罪，係一行為觸犯二罪名
    ，為想像競合犯，應從較重之未經許可持有手槍罪處斷。查被告有事實欄所載之
    犯罪科刑執行情形，有臺灣高等法院檢察署刑案紀錄簡覆表及臺灣高等法院被告
    全國前案紀錄表各乙份在卷可佐，其前受有期徒刑執行完畢後，於五年以內再犯
    有期徒刑以上之本罪，為累犯，應依刑法第四十七條之規定，加重其刑。爰審酌
    被告持有具有殺傷力之制式手槍、子彈，對社會治安造成潛在之威脅，及其品行
    、生活狀況、犯罪之動機、目的、手段，與犯罪後坦承犯行、尚知悔改等一切情
    狀，量處如主文所示之刑，並就罰金刑部分諭知易服勞役之折算標準。
三、按槍砲彈藥刀械管制條例第十九條第一項規定：「犯第七條、第八條、第十條、
    第十一條、第十二條第一項至第三項、第十三條第一項至第三項之罪，經判處有
    期徒刑者，應於刑之執行完畢或赦免後，令入勞動場所，強制工作，其期間為三
    年。」此項規定不問對行為人有無預防矯治其社會危險性之必要，一律宣付強制
    工作三年，限制其中不具社會危險性之受處分人之身體、自由部分，其所採措施
    與所欲達成預防矯治之目的及所需程度，不合憲法第二十三條所定之比例原則。
    犯上開條例第十九條所定之罪，不問對行為人有無預防矯治其社會危險性之必要
    ，一律宣付強制工作三年之部分，與本解釋意旨不符，應自本解釋公布之日起不
    予適用，司法院大法官會議於八十七年十二月十八日著有釋字第四七一號解釋。
    查被告雖係犯槍砲彈藥刀械管制條例第七條第四項、第十二條第四項之未經許可
    持有手槍、子彈罪，並經本院判處有期徒刑，然被告自八十八年七、八月間持有
    制式手槍、子彈後，並未持用上開槍、彈犯罪，有臺灣高等法院檢察署刑案紀錄
    簡覆表及臺灣高等法院被告全國前案紀錄表各乙紙附卷可稽，尚難認被告具有犯
    罪之習慣或以犯罪為常業或因遊蕩或懶惰成習而犯罪之情事，況其未經許可持有
    上開手槍及子彈，亦經本院判處有期徒刑五年四月，已足以達到預防其再犯之特
    別目的，而認對被告無預防矯治其社會危險性之必要，依據上開司法院大法官會
    議解釋，並無槍砲彈藥刀械管制條例第十九條第一項規定之適用，故不併予宣告
    於刑之執行完畢或赦免後，令入勞動場所，強制工作三年，附此敘明。
四、扣案之制式手槍壹枝（槍枝管制編號：0000000000）及制式子彈十一
    顆（未經試射）均係違禁物，皆應依刑法第三十八條第一項第一款之規定宣告沒
    收。另扣案子彈五顆，業經鑑驗試射而不具殺傷力，失其為槍砲彈藥刀械管制條
    例所管制之彈藥性質，已非為違禁物，爰不為沒收之諭知，附此敘明。
據上論斷，應依刑事訴訟法第二百九十九條第一項前段，槍砲彈藥刀械管制條例第七
條第四項、第十二條第四項，刑法第十一條前段、第五十五條、第四十七條、第四十
二條第二項、第三十八條第一項第一款，罰金罰鍰提高標準條例第二條，現行法規所
定貨幣單位折算新台幣條例第二條，判決如主文。
本案經檢察官李建忠到庭執行職務。
中      華      民      國    八十九    年      十      月      五      日
                                  台灣士林地方法院刑事第一庭
                                          法  官
如不服本判決，應於判決送達後十日內，向本院提出上訴狀。
附錄本案論罪科刑法條全文：
槍砲彈藥刀械管制條例第七條第四項、第十二條第四項


司法院資訊處製作；財團法人民間司法改革基金會備份。
